【裁判字號】    99,審交易,209
【裁判日期】    990831
【裁判案由】    公共危險
【裁判全文】
臺灣桃園地方法院刑事判決           99年度審交易字第209號
公  訴  人  臺灣桃園地方法院檢察署檢察官
被      告  甲○○
上列被告因公共危險案件，經檢察官提起公訴（99年度偵字第14
500 號），嗣於本院準備程序進行中，被告就被訴事實為有罪之
陳述，經本院告知簡式審判程序意旨，並聽取公訴人及被告之意
見後，本院裁定改依簡式審判程序審理，並判決如下：
    主  文
甲○○服用酒類，不能安全駕駛動力交通工具而駕駛，累犯，處
有期徒刑伍月，如易科罰金，以新臺幣壹仟元折算壹日。
    事  實
一、甲○○前於民國95年間因贓物案件，經本院以96年度簡字第
    145 號判決判處有期徒刑3 月確定，嗣經本院以96年度聲減
    字第9480號裁定減為有期徒刑1 月又15日確定，於96年11月
    30日易科罰金執行完畢（於本案構成累犯）。詎猶不知悔改
    ，明知其於99年4 月21日晚間11時許起至翌日（22日）上午
    7 時30分許止，在桃園縣蘆竹鄉○○路某友人住處內飲用米
    酒半瓶後，已達不能安全駕駛動力交通工具程度，竟仍執意
    騎乘牌照號碼為VLN-703 號之輕型機車上路欲返家，嗣因不
    勝酒力，於99年4 月22日上午7 時45分許，行經桃園縣蘆竹
    鄉○○○路227 號前，不慎與前方由李鎮坤駕駛之牌照號碼
    為2708-VX 號之自用小客車發生碰撞，警方據報前往現場後
    ，對甲○○施以呼氣酒精濃度檢測，測得其呼氣酒精濃度達
    每公升0.75毫克，始查悉上情。
二、案經桃園縣政府警察局蘆竹分局報請臺灣桃園地方法院檢察
    署檢察官偵查起訴。
    理  由
一、本案被告甲○○所犯之罪，並非法定刑為死刑、無期徒刑或
    最輕本刑3 年以上有期徒刑之罪，亦非高等法院管轄第一審
    之案件，而被告於準備程序中就被訴事實已為有罪之陳述，
    經本院告知簡式審判程序之旨，並聽取公訴人及被告之意見
    後，本院乃依刑事訴訟法第273 條之1 第1 項規定，裁定改
    行簡式審判程序，合先敘明。
二、訊據被告甲○○對於上揭時、地酒後騎乘上開輕型機車為警
    查獲，經呼氣測試其酒精濃度值達每公升0.75毫克之事實，
    於警詢及本院審理中均坦承不諱，復有桃園縣政府警察局道
    路交通事故當事人酒精測定記錄表1 紙在卷可佐。依交通部
    運輸研究所90年9 月24日運安字第900005854 號函所載，呼
    氣中酒精濃度每公升含量為0.25毫克，即相當於血液中酒精
    濃度（BAC ）百分之0.05，且依該函所附該所79年「駕駛人
    行為反應之研究－酒醉駕車對駕駛行為之分析研究」指出：
    （一）BAC 達百分之0.03至百分之0.05時，對駕駛能力之影
    響為：多數駕駛人心境逐漸變幻不定，視覺與反應靈敏性減
    弱，對速度及距離的判斷力差。對心理行為之影響為：觀察
    力逐漸欠缺，心情漸趨輕鬆，自信心增加，多話，精神狀態
    處於陶醉感。（二）BAC 到達百分之0.05至百分之0.08時，
    對駕駛能力之影響為：反應遲鈍，駕駛能力受損，遲而不決
    或決而不行。對心理行為之影響為：情緒鬆弛，感情與行為
    趨向誇張，肌肉不協調，精神處於興奮狀態。（三）BAC 到
    達百分之0.08至百分之0.15時，對駕駛能力之影響為：判斷
    力嚴重受到影響，體能與精神協調受損，駕駛之體能困難增
    加。對心理行為之影響為：產生情緒異常現象，步伐不平穩
    ，言語不清，反應惡劣，記憶及判斷力受損，精神處於錯亂
    狀態。（四）BAC 超過百分之0.15時，對駕駛能力之影響為
    ：視線搖晃，駕駛已進入恍惚狀態，判斷及理解遭到扭曲，
    駕駛不穩定。對心理行為之影響為：意識不明，嘔吐，站、
    走及講話困難，責任感喪失，精神處於麻痺狀態。（五）BA
    C 超過百分之0.50時，對駕駛人能力之影響為：無法開車。
    對心理行為之影響為：爛醉如泥，失去知覺可能致死，精神
    處於昏睡狀態。本件被告飲酒後，呼氣酒精濃度達每公升0.
    75毫克，已如前述，換算後相當於BAC 百分之0.15，參酌上
    開說明，被告之判斷力、精神協調、駕駛體能、精神狀態等
    均已受到相當影響而減退。又其駕駛過程發生交通事故，顯
    然無法正常操控；並於員警查獲、測試或問訊過程有語無倫
    次、意識及注意力不集中、多話、腳步顫抖等情事，此有刑
    法第185 條之3 案件測試觀察紀錄表1 紙在卷可稽。綜上所
    述，足認被告為警查獲當時情況，已因酒精而使其正常駕駛
    能力受影響，已達不能安全駕駛之程度，是被告自白顯與事
    實相符，足堪採信。本件事證明確，被告犯行堪以認定，自
    應依法論科。
三、核被告甲○○所為，係犯刑法第185 條之3 服用酒類不能安
    全駕駛動力交通工具而駕駛罪。另被告有如上開事實欄一所
    載之犯罪科刑及執行情形，有臺灣高等法院被告前案紀錄表
    1 份在卷可按，其於徒刑執行完畢後5 年內故意再犯本件有
    期徒刑以上之罪，為累犯，應依刑法第47條第1 項之規定加
    重其刑。爰審酌被告前已有三次酒駕前科，本案復為相同犯
    行，顯無視於法禁，已危及道路交通安全，且乏尊重其他用
    路人生命、財產安全之觀念，並兼衡被告之犯罪動機、生活
    狀況、犯後坦承犯行、態度良好等一切情狀，認檢察官求處
    有期徒刑7 月尚屬過重，爰量處如主文所示之刑，並諭知易
    科罰金之折算標準，以示懲儆。
據上論斷，應依刑事訴訟法第273 條之1 第1 項、第299 條第1
項前段，刑法第185 條之3 、第47條第1 項、第41條第1 項前段
，刑法施行法第1 條之1 第1 項，判決如主文。
本案經檢察官黃怡菁到庭執行職務。
中    華    民    國    99    年     8    月    31    日
                        刑事庭  法  官  鍾雅蘭
以上正本證明與原本無異。
如不服本判決，應於判決送達後10日內向本院提出上訴狀（應附
繕本），其未敘述上訴理由者，應於上訴期間屆滿後20日內補提
理由書狀於本院，上訴於臺灣高等法院。
                                書記官  石曉芸
中    華    民    國    99    年     8    月    31    日
附錄本案論罪科刑法條：
中華民國刑法第185 條之3
服用毒品、麻醉藥品、酒類或其他相類之物，不能安全駕駛動力
交通工具而駕駛者，處1 年以下有期徒刑、拘役或科或併科15萬
元以下罰金。

司法院資訊處製作；財團法人民間司法改革基金會備份。
